---
title: "TD4Application"
author: "MugnierJulien&AnthonyRubat"
date: "14 février 2017"
output: html_document
---

```{r setup, include=FALSE}
knitr::opts_chunk$set(echo = TRUE)
```

## Lecture des données

Les données que nous avons choisies représentent les apparitions de lynx entre les années 1820 et 1930.
En étudiant ces données, nous pourons identifier certaines tendances notament au niveau du nombre d'individus apparus au fil des années

```{r}
df <- read.csv("/home/julien/Documents/ModelStat/proglitt/TD4/data/lynx.csv", header=TRUE)
head(df);
```

## Courbes

Ce graphique représente le nombre d'apparitions de lynx par années
x  = les années
y = le nombre de lynx
On peut dénoter de forts pics d'apparation ainsi que des années où le lynx ne s'est presque pas montré.

```{r}
ggplot(data=df, aes(x=time, y=lynx)) + geom_point() + geom_line();
```

## Nuage de points

```{r}
ggplot(data=df, aes(x=time, y=lynx)) + geom_point() + theme_bw();
```



## Histogramme par lynx avec taille des colonnes

x = nombre de lynx s'étant montrés
On peut voir sur cet histogramme que l'on ne voit généralement pas beaucoup de lynx par an malgré quelques années exceptionelles 
où l'on a pu apercevoir plus de 6000 individus

```{r}
ggplot(data=df) + geom_histogram(aes(x=lynx), binwidth=50);
```

## Histogramme par lynx avec le nombre de colonnes

```{r}
ggplot(data=df) + geom_histogram(aes(x=lynx), bins=15);
```



## Boxplot avec tous les points

```{r, fig.width=3, fig.height=5}
ggplot(df, aes(x=1, y=lynx)) + geom_boxplot() + geom_point();
```

## Boxplot avec moyenne

```{r, fig.width=3, fig.height=5}
ggplot(df, aes(x=1, y=lynx)) + geom_boxplot() + geom_point(y=mean(df$lynx));
```




